【裁判字號】    92,上訴,1313
【裁判日期】    920903
【裁判案由】    妨害國幣懲治條例
【裁判全文】
臺灣高等法院臺中分院刑事判決                  九十二年度上訴字第一三一三號
    上  訴  人
    即  被  告  甲○○
    指定辯護人  本院公設辯護人  乙○○
右上訴人因妨害國幣懲治條例案件，不服臺灣臺中地方法院九十年度訴字第一七三四
號中華民國九十二年五月二十九日第一審判決（起訴案號：臺灣臺中地方法院檢察署
九十年度偵字第二一四四號），提起上訴，本院判決如左：
    主      文
原判決撤銷。
甲○○共同意圖供行使之用，而偽造幣券，累犯，處有期徒刑伍年貳月。扣案如附表
一編號１、編號２查獲物品欄內所示之物品，均沒收。
    事      實
一、甲○○有多次違反麻醉藥品管理條例前科，前曾於民國（下同）八十六年間因違
    反麻醉藥品管理條例案件，經臺灣臺中地方法院以八十六年中簡字第二０七號判
    處有期徒刑五月確定，甫於八十六年三月十七日執行完畢。詎猶不知悔改，甲○
    ○於八十九年六、七月間認識曾有二次涉嫌行使偽幣惟均遭不起訴處分之盧碧蓮
    （後改名為盧玫勳）後，竟與盧碧蓮共同基於意圖供行使之用而偽造通用紙幣之
    犯意聯絡，於甲○○前開住處，將自備舊版及新版新台幣千元、五百元通用紙幣
    以掃描器掃瞄成圖像後，以電腦影像處理軟體編輯列印輸出後予以裁剪之方式，
    偽造中華民國境內由中央政府之中央銀行發行之紙幣成品、半成品多張，於成品
    完成後供渠等行使之用，甲○○並曾於不詳時間交付如附表一編號２所示之偽造
    舊版新台幣千元紙幣四張予友人秦銘興。嗣為臺中憲兵隊於九十一年一月十二日
    二十一時三十分在秦銘興臺中市○○路一一０號二樓之一住處查獲由甲○○交付
    之偽造舊版千元通用紙幣四張；再於九十年一月十八日二十一時十分許，於前開
    臺中市○區○○里○○街二二巷十號查獲甲○○，同時扣得千元偽鈔一張、偽造
    紙鈔之空白紙一疊、掃描器一台、列表機一台、電腦主機一台（含滑鼠、鍵盤各
    一個）。
二、案經臺中憲兵隊報請臺灣臺中地方法院檢察署檢察官偵查起訴。
    理      由
一、訊據被告甲○○於審理中固坦承扣案之電腦主機、列表機等物品為其所有，證人
    秦銘興住處遭查獲的偽造舊版新台幣千元紙幣是伊交給證人秦銘興的沒錯，惟矢
    口否認有何右揭偽造及行使上開偽造通用紙幣之犯行，辯稱：於九十年一月十八
    日在我住處查到的千元偽造紙幣係於案發前七個多月透過婚姻介紹所認識的女子
    盧碧蓮所帶來的，我與盧碧蓮是男女朋友，盧碧蓮知我有電腦設備，故常常至我
    住處玩電腦，盧碧蓮曾將千元、五百元紙幣予以掃瞄成圖像檔案存放於其電腦主
    機硬碟中，並曾將之列印出來給我看，盧碧蓮都趁我睡覺時列印，我醒來有看過
    裁剪過的偽造紙幣小紙頭，我曾叫她刪除該等程式，聽盧碧蓮說此種偽造紙幣在
    檳榔攤很好用；至於會在八十九年底將扣案之舊版新台幣千元紙幣四張交給證人
    秦銘興是因為發現該等紙幣夾在家中書裡面，想說先交給證人，以後再去檢舉盧
    碧蓮云云。惟查：
  (一)右揭事實，業據證人秦銘興於警、偵訊中證稱：「遭警所查扣（如附表一編號２
    所示）之四張千元偽鈔不是我所有，是我朋友「小柯」的，他電話是00000
    00000及0000000000，住台中市南區一帶」、「（問：此四張偽
    鈔為何會出現於你住宅？）答稱：是我朋友綽號「小柯」寄放在我家的」、「偽
    鈔是甲○○在八十九年十月、十一月間拿來放的」、「甲○○自己承認說他有辦
    法印製偽鈔，他是在八十九年十月、十一月間在我家說過很多次」等語甚詳（參
    偵查卷第六十八頁反面、第六十九頁、第七十四頁），另參諸九十年一月十八日
    當天於被告甲○○住處查獲之電腦主機硬碟內含有「ＰＨＯＴＯ  ＩＭＰＡＣＴ
    試用版」、「ＭＧＩ  ＰＨＯＴＯＳＥＩＴＥ」二套影像處理軟體，由該等軟體
    檢視扣案硬碟內之檔案結果如附表二編號１至４所示，包括併排之新版一千元紙
    鈔正背面各四張、併排之新版五百元紙鈔背面四張、舊版五百元紙鈔正面一張等
    物一節，業據原審於九十一年五月三十一日審理時會同被告甲○○及其選任辯護
    人陳益軒律師、原審法院資訊室人員當庭勘驗屬實，並經列印出之圖片四張附卷
    可稽。加以本案同時遭扣押之物品包括掃描器一台、印表機一台、紙面較一般事
    物用紙為光滑、雪白之印表紙一疊等物品，則以被告甲○○住處有此等軟體及設
    備存在一節，酌以當今電腦普及率高，一般人均可透過簡單之學習而嫻熟各種周
    邊設備包括掃描器、影像軟體之操作方式等常情觀之，被告甲○○有於其住處使
    用該電腦設備列印前開圖像之可能性已相當高，證人秦銘興上開指稱其遭查扣之
    偽鈔係被告所印製交付，即非無據。另證人盧碧蓮則於原審九十年八月十五日審
    理時到庭結證稱：在去年十二月左右曾經看過被告以掃描器掃瞄鈔票並列印等語
    在卷（原審卷第十九頁），則以證人盧碧蓮與被告自八十九年六、七月間即已認
    識交往且往來頻繁密切，所述固有就證人本身之同有不法行為一事避重就輕之嫌
    ，惟尚難謂其證述有關被告甲○○有使用系爭電腦設備列印幣券圖像之證言有何
    不足採信之處。被告雖極力辯稱：那些圖像軟體都是證人盧碧蓮在使用的，並且
    知道證人盧碧蓮多次於伊睡著後列印偽造之紙幣云云。惟查：被告甲○○稱其是
    由住處地上之小紙頭得知證人盧碧蓮有列印紙幣之行為，然而以一般裁剪常識配
    合紙幣圖像經列印後必須裁剪之邊緣應不至於留下可供被告得知係紙鈔圖樣之蛛
    絲馬跡，縱使有相關之邊緣色彩留存，惟依常情以觀，若非明確知悉該等物品係
    鈔券之邊緣，鮮有由零星之小紙頭即可判斷該等物品原來之圖像如何之可能。被
    告此處所辯顯然不符常情而有欲蓋彌彰之嫌而不足為採。況被告甲○○於原審審
    理時坦承其於八十九年六、七月間至九十年元月初間，與證人盧碧蓮間之關係密
    切，證人盧碧蓮到臺中有時會在被告甲○○住處逗留一、二天，二人也會一起去
    逛街消費等情，縱該等影像軟體皆係由證人盧碧蓮輸入並以印表機輸出，實難謂
    被告就此並無犯意之聯絡及行為之分擔。雖證人秦銘興嗣於原審九十年八月二十
    九日審理時到庭作證時，改稱該等紙幣雖係被告甲○○所交付，但是沒有說是哪
    裡來的，也沒有說是誰印的，只說以前女朋友有用過偽鈔要幫他交給警方云云。
    惟由一般人之記憶力多隨時間逝去而顯得模糊之經驗法則以觀，就特定事件於發
    生後不久所為之描述應較諸之後所為者接近真實且較少權衡利害關係之存在，則
    本院認證人秦銘興嗣後於審理中證述有利被告之內容，無非係事後迴護被告甲○
    ○之說詞，應以其之前之供述內容較為可採。職是，被告應確實有向友人透露自
    己有辦法印製偽鈔，甚至交付偽鈔之行為，應堪認定。被告於偵、審中辯稱：只
    是將偽鈔拿給證人秦銘興想要抓其女友「小如」使用偽鈔等語，衡諸事理，固堪
    認非無可能，惟以被告於偵查之初尚否認認識證人秦銘興（偵查卷第七十二頁）
    ；嗣於審理中則又坦承：認識秦銘興，不知道本名，但知道綽號叫眼鏡等語（原
    審卷第二十一頁），顯見被告於偵、審中之供詞均有避重就輕之嫌，故其上開所
    辯，即難逕予採信而為其有利之認定。
  (二)次查，扣案之如附表一編號１所示於被告甲○○住處查獲之偽造新版新台幣一千
    元紙幣一張（號碼為ＥＬ３０２２９０ＸＣ），係以彩色噴墨方式，用一般表面
    平滑而異於紙鈔表面有指尖碰觸可感凹凸之感受紙質之紙品列印，其背面之「壹
    仟元」、「中華民國八十八年製版」等字樣以及環頸雉圖樣均因列印情況不佳而
    呈現重疊顯示，且該偽幣之下方有寬約零點五公分不到一公分之留白等情形，顯
    然並非真品紙幣等節，業據原審調取該扣案物品檢視屬實；另扣案之如附表一編
    號２所示之偽造舊版新台幣一千元紙幣四張（號碼均為ＣＰ４６８６９７ＢＷ）
    均係以彩色噴墨方式仿印，紙質與真鈔不同，無安全線及水印，經中央印製廠鑑
    定結果均屬偽造之事實，業經中央銀行發行局鑑定屬實，有該局九十年八月二十
    四日台央發字第○三○○四四四四○號函一份附卷足憑（原審卷第四十七頁）
    。而所謂偽造並不以所製造者與真物絕對相似為必要，只須具有類似通用貨幣之
    外型、分量、色澤、數字、圖樣等特色，而由客觀上觀察，足使一般人誤為真正
    者，即屬相當。扣案之偽造紙鈔雖不如真鈔精緻，單獨使用時固易於辨認，然其
    外型、分量、色澤、數字、圖樣均與真鈔相似，若夾藏於真鈔中使用，顯將難於
    辨別其真偽，客觀上已足使一般人誤為真正，足見被告甲○○所為之前開辯解，
    顯均係卸責之詞，不足採信。綜上所述，本件被告甲○○右開與證人盧碧蓮間共
    同意圖供行使之用而偽造幣券之犯行，事證明確，堪以認定，應依法論科。
二、按妨害國幣懲治條例第一條第一項規定，本條例所稱之國幣，係指中華民國境內
    ，由中央政府或其授權機關所發行之紙幣或硬幣，而中央銀行於五十七年七月一
    日在臺復業後，即已委託臺灣銀行發行新臺幣，自是時起，新臺幣已具有國幣之
    功能，如有偽造、變造之行為，應依妨害國幣懲治條例治罪，大法官會議釋字第
    九十九號解釋及最高法院五十六年臺上字第二一七一號判例可資參照。次按妨害
    國幣懲治條例第三條第一項偽造幣券罪，並不以所偽造之幣券與真幣券完全相同
    為必要，以彩色影印方式印製幣券，外觀上足以使人誤為真鈔，即已足，最高法
    院八十八年度臺上字第五七七五號著有裁判可資參照。末按偽造貨幣之行為係由
    行為人以單一之犯意，單一之行為，持續侵害一個法益，縱令雖在未完成犯罪前
    ，其各個舉動，已與該罪之構成要件完全相符，但在行為人主觀上對其各個舉動
    ，不過為犯罪行為之一部分，無先後次序可分，非可獨立成罪，應為單純一罪之
    繼續犯。是核被告甲○○所為，係犯妨害國幣懲治條例第三條第一項偽造幣券罪
    。被告偽造幣券後復持之行使，因行使之行為乃意圖供行使之用而偽造幣券行為
    之當然結果，且偽造之罪刑較重，是其行使偽造幣券行為應為偽造幣券之行為所
    吸收，爰不另論罪。而被告甲○○與證人盧碧蓮二人間有犯意聯絡及行為分擔，
    均為共同正犯。被告甲○○已完成之偽造鈔券，其在外觀上已足以使人誤為真鈔
    ，有如附表一所示之各項紙幣附卷可稽，是其此部份行為已達於既遂；另僅將通
    用紙幣掃瞄成圖像存放於電腦檔案中部分，則為其犯罪行為之一部分，無先後次
    序可分，非可獨立成罪，應為單純一罪之繼續犯。被告甲○○曾於八十六年間因
    違反麻醉藥品管理條例案件，經臺灣台中地方法院以八十六年中簡字第二○七號
    判處有期徒刑五月確定，甫於八十六年三月十七日執行完畢之事實，有臺灣高等
    法院被告全國前案紀錄表在卷可稽，其受有期徒刑之執行完畢後，五年以內再犯
    本件有期徒刑以上之罪，為累犯，除法定刑為無期徒刑部分，依法不得加重外，
    餘則應依刑法第四十七條規定加重其刑。原審予被告論罪科刑固非無見，惟原判
    決認被告甲○○另有於報紙刊登：「缺錢人士，以小博大，款到付費，產品精美
    ，貨源不多。0000000000、0000000000號」之廣告，多次
    販售不詳數量經其偽造之通用紙幣予不詳姓名人士，及因本件偵查進行中之九十
    年四月至六月間某日，經不詳姓名人士以檢舉信函提供向甲○○洽購之偽造新版
    千元紙鈔二張及刊登於報紙上之廣告一紙，認被告亦有此部份連續行使偽造幣券
    之行為，則有未當（詳如後述），被告上訴意旨否認犯行，固無足取，惟原判決
    既有上開可議，即應由本院撤銷改判。爰審酌被告甲○○素行不良，不思以正當
    途徑賺取金錢，竟製造偽鈔圖不勞而獲，且該等偽造幣券流通入市場後，足以破
    壞我國經濟、金融秩序，且於遭查獲後，非但未能痛定思痛，反而與證人盧碧蓮
    二人互相推諉卸責，顯未見有所悔意等一切情狀，量處如主文第二項所示之刑，
    以示懲儆。再按犯意圖供行使之用，而偽造幣券罪者，其偽造之幣券，不問屬於
    犯人與否，固應依妨害國幣懲治條例第六條之規定宣告沒收，但所謂偽造之幣券
    ，以客觀上已達於足以使人誤認為真幣者為限；苟其尚未偽造完成而不具有幣券
    之外觀者，則不在得依上開規定諭知沒收之列，最高法院八十八年度臺上字第七
    二一八號著有裁判可資參照。本件扣案之如附表一編號１、２查獲物品欄內所示
    之偽造新版台幣千元紙幣一張、舊版新台幣千元紙幣四張，均應依妨害國幣懲治
    條例第六條之規定宣告沒收；又扣案之如附表一編號１查獲物品欄所示之偽造紙
    鈔用空白紙一疊、掃描器一台、滑鼠一個、鍵盤一個、螢幕一台、印表機一台、
    電腦主機一台（內含已掃瞄成圖片影像之紙幣檔案），均係在被告甲○○住所查
    獲之物品，有卷附之臺中憲兵隊搜索筆錄暨扣押筆錄一份在卷可稽，且均係被告
    甲○○與證人盧碧蓮共同供犯罪所用之物品，應依刑法第三十八條第一項第二款
    沒收之。扣案之如附表一編號３查獲物品欄內所示之偽造新版新台幣千元紙幣二
    張，則難認係被告所有（如後述），爰不另宣告沒收。
三、公訴意旨另以：被告甲○○基於意圖供行使之用之概括犯意，於八十九年五月間
    在臺中市○區○○里○○街二二巷十號住處，以掃描器將自備之新版新台幣千元
    通用紙幣掃瞄成圖像後，再以電腦影像處理軟體編輯列印輸出後予以裁剪之方式
    ，偽造中華民國境內由中央政府之中央銀行發行之通用紙幣後，進而於八十九年
    五月間在報紙刊登：「缺錢人士，以小博大，款到付費，產品精美，貨源不多。
    0000000000、0000000000號」之廣告，多次販售不詳數量
    之前開經其偽造之通用紙幣予不詳姓名人士。復於偵查進行中之九十年四月至六
    月間某日，經不詳姓名人士以檢舉信函提供向甲○○洽購之偽造新版千元紙鈔二
    張及刊登於報紙上之廣告一紙。因認此部份亦涉犯妨害國幣懲治條例第三條第一
    項之連續偽造幣券罪嫌云云。
四、訊據被告甲○○固坦承扣案之電腦主機、列表機等物品為其所有，以及遭人檢舉
    信函內所檢附之廣告為其所刊登，其上所載之電話為其所使用無誤，惟矢口否認
    有何右揭偽造及行使上開偽造通用紙幣之犯行，辯稱：因為我於八十九年五月間
    想要把兩台小瑪莉電動玩具機台寄放，所以連刊三天看有沒有人要接受，小瑪莉
    機台寄放，報紙廣告噱頭若是認定有罪，現在所有廣告都是犯罪。至於「偵查進
    行中之九十年四月至六月間某日，經不詳姓名人士以檢舉信函提供向甲○○洽購
    之偽造新版千元紙鈔二張及刊登於報紙上之廣告一紙」部份不是事實等語。經查
    ，公訴意旨所指被告刊登廣告之報紙上，其所留之0000000000號行動
    電話號碼雖係由被告申請租用，帳單地址則為被告住處，業據被告甲○○於偵查
    中坦認不諱，並有東信電訊公司函文附卷可參，然上開報紙廣告上僅載明：「缺
    錢人士，以小博大，款到付費，產品精美，貨源不多。0000000000、
    0000000000號」等語，究係被告為販賣其所偽製之偽鈔或其所辯寄放
    機台行銷之用，尚難由該廣告用語間明確辨別，且參諸本件被告甲○○與共犯盧
    碧蓮二人，在偵、審程序始終互指對方才為本件偽製幣券之行為人；及證人盧碧
    蓮曾有於九十年一月六日（如附表三編號２所示）涉嫌使用千元偽造紙幣之紀錄
    ，雖經臺灣臺中地方法院檢察署檢察官以罪嫌不足而為不起訴處分，惟查該證人
    盧碧蓮所使用之偽造紙幣號碼竟與被告遭人檢舉販賣偽造紙幣之號碼相同等情以
    觀，上開於偵查中之檢舉信函所附報紙及信函間所指各犯罪情節之描述，是否為
    共犯盧碧蓮所為，非無合理懷疑之餘地，況依上開檢舉信函附呈報紙用語，綜合
    經驗法則研判，被告刊登上開廣告若為販售其所偽製之幣券，然是否確有其人購
    買？姓名年籍為何？除該名檢舉之人外，被告是否確有藉該報紙廣告成功售出其
    所偽製幣券予第三人？核此均有疑問，對象亦甚不明確，尚難認足使一般人均不
    致有所懷疑被告確有為公訴人所指此部份之連續偽造幣券犯行。此外，本院復查
    無其他積極之事證，足認被告有此部分之連續偽造幣券犯罪事實，原應諭知無罪
    之判決，惟因公訴人認此部分與前揭已經成罪之部分有連續犯之裁判上一罪關係
    ，故不另為無罪之諭知。至扣案之如附表一編號３查獲物品欄內所示之偽造新版
    新台幣千元紙幣二張，依上開論述即難認係被告所有，爰不另宣告沒收。
五、據上論斷，應依刑事訴訟法第三百六十九條第一項前段、第三百六十四條、第二
    百九十九條第一項前段，妨害國幣懲治條例第三條第一項、第六條，刑法第十一
    條前段、第二十八條、第四十七條、第三十八條第一項第二款，判決如主文。
本案經檢察官李榮鴻到庭執行職務。
中      華      民      國      九十二     年     九      月     三     日
                                臺灣高等法院臺中分院刑事第二庭
                                      審判長法  官  羅  禮  政
                                            法  官  蔡  聰  明
                                            法  官陳  欣  安
右正本證明與原本無異。
如不服本判決應於收受送達後十日內向本院提出上訴書狀，其未敘述上訴之理由者並
得於提起上訴後十日內向本院補提理由書（均須按他造當事人之人數附繕本）。
                                            書記官  紀  美  鈺
中      華      民      國      九十二     年     九      月     四     日
附錄：論罪科刑法條
妨害國幣懲治條例第三條：
意圖供行使之用，而偽造、變造幣券者，處無期徒刑或五年以上有期徒刑，得併科五
千元以下罰金。
犯前項之罪，因而擾亂金融，情節重大者，處死刑。
第一項之未遂犯罰之。
                                                                        Ｒ
附表一：
┌───┬────────┬───────────┬────────┬──────┐
│編  號│查獲時間（民國）│    查  獲  地  點    │ 查  獲  物  品 │  備    註  │
│      │                │                      │（與偽造幣券之罪│            │
│      │                │                      │有關之物品）    │            │
├───┼────────┼───────────┼────────┼──────┤
│  １  │九十年一月十八日│臺中市○○街二二巷十號│偽造千元紙幣一張│            │
│      │十八時四十分許至│（被告甲○○住處）    │（號碼為：EL3022│原審九十年  │
│      │二十一時十分止  │                      │90XC）、偽造紙鈔│保字第七四  │
│      │                │                      │用空白紙一疊、掃│一號        │
│      │                │                      │描器一台、滑鼠一│            │
│      │                │                      │個、鍵盤一個、螢│            │
│      │                │                      │幕一台、印表機一│            │
│      │                │                      │台、電腦主機一台│            │
│      │                │                      │。              │            │
├───┼────────┼───────────┼────────┼──────┤
│  ２  │九十一年一月十二│臺中市○○路一一○號二│舊版一千元紙幣四│原審九十年  │
│      │日二十一時三十分│樓之一    │張（四張號碼均為│保字第三○  │
│      │                │（證人秦銘興住處）    │：CP468697BW）  │一號        │
├───┼────────┼───────────┼────────┼──────┤
│  ３  │九十年四月至六月│不明人士以信函向承辦檢│新版一千元紙幣二│附於偵卷    │
│      │間              │察官檢舉時檢附之八十九│張（二張號碼均為│證物袋內    │
│      │                │年五月二十三日之報紙廣│EK522561WC）    │            │
│      │                │告一欄                │                │            │
└───┴────────┴───────────┴────────┴──────┘
附表二：（勘驗遭扣獲之電腦主機結果）
┌───┬────────────┬──────────────────┐
│編  號│      勘驗列印物品      │            檔案建立時間            │
│      │                        │                                    │
├───┼────────────┼──────────────────┤
│  １  │併排之新版一千元紙鈔背面│西元二○○一年（即民國九十年）一月十│
│      │四張（民國八十八年製版）│一日凌晨一點二十三分二秒灌入，同日凌│
│      │                        │晨一時二十五分八秒修改。            │
├───┼────────────┼──────────────────┤
│  ２  │併排之新版一千元紙鈔正面│西元二○○一年一月十日下午五點二十六│
│      │四張，其號碼碼分別為：  │分五十九秒灌入，一月十七日下午五時十│
│      │JM150365WD              │七分三十四秒修改。                  │
│      │JM120366WD              │                                    │
│      │JM150363WD              │                                    │
│      │JM150364WD              │                                    │
├───┼────────────┼──────────────────┤
│  ３  │併排之新版五百元紙鈔背面│西元二○○一年一月十日下午四時零八分│
│      │四張（民國八十九年製版）│四十五秒建立，同日下午四時十分四秒修│
│      │                        │改。│
├───┼────────────┼──────────────────┤
│  ４  │舊版五百元紙鈔正面一張，│西元二○○一年一月十八日凌晨五時二十│
│      │其號碼為：MU263866GR    │分十八秒建立，同日時二十二修改。    │
├───┼────────────┼──────────────────┤
│  ５  │盧碧蓮身分證正面圖片一張│西元二○○一年一月十三日下午五時二十│
│      │註記換證日期為：民國九十│七分四十六秒。                      │
│      │年一月八日              │                                    │
├───┼────────────┼──────────────────┤
│  ６  │郵票圖樣十五張          │西元二○○一年一月十二日上午三點三十│
│      │                        │七分三十九秒                        │
└───┴────────────┴──────────────────┘
附表三：（證人盧碧蓮即盧玫勳使用偽幣紀錄，均遭不起訴處分）
┌──┬────────┬───────┬──────┬─────────┬─────────┐
│編號│使用時間（民國）│使  用  地  點│ 偽幣之資料 │  偵  字  案  號  │    備      註    │
├──┼────────┼───────┼──────┼─────────┼─────────┤
│ １ │八十九年七月一日│高雄市苓雅區尚│舊版新台幣千│高雄地方法院檢察署│罪嫌不足而經不起訴│
│    │九時三十分許    │禮街三八巷十四│元紙幣二張（│八十九年偵字第一四│處分              │
│    │                │弄三號        │均無號碼）  │七一五號          │（紙幣業以銷毀）  │
├──┼────────┼───────┼──────┼─────────┼─────────┤
│ ２ │九十年一月五日二│臺中市南區復興│新版新台幣千│臺中地方法院檢察署│台中地方法院檢察署│
│    │十二時二十二分  │路一段二三五號│元紙幣一張（│九十年偵字第八一六│九十年偵字第八一六│
│    │                │前            │號碼為：    │三號              │三號              │
│    │                │              │EK522561WC  │                  │                  │
└──┴────────┴───────┴──────┴─────────┴─────────┘
                                                                    Ｒ


司法院資訊處製作；財團法人民間司法改革基金會備份。
